【裁判字號】    99,易,214
【裁判日期】    990629
【裁判案由】    竊盜
【裁判全文】
臺灣宜蘭地方法院刑事判決               99年度易字第214號
公  訴  人  臺灣宜蘭地方法院檢察署檢察官
被      告  戊○○
上列被告因竊盜案件，經檢察官提起公訴（99年度偵字第45、16
28號），嗣於本院準備程序進行中，被告先就被訴事實為有罪之
陳述，經裁定進行簡式審判程序，本院判決如下：
    主  文
戊○○犯如附表所示之五罪，俱為累犯，各處如附表「宣告刑」
欄所示之刑。應執行有期徒刑貳年陸月。
    犯罪事實及理由
一、犯罪事實：
    戊○○前有多次竊盜前科，復於民國94年間因竊盜案件，經
    本院以94年度簡上字第31號判決判處有期徒刑六月，如易科
    罰金，以銀元三百元折算一日確定，甫於95年5月9日執行有
    期徒刑完畢出監。詎戊○○猶不知悔改，復基於意圖為自己
    不法所有之竊盜犯意，先後於附表編號1至5所示之時間、地
    點，以附表編號1至5所示之方法，著手竊取附表編號1至5所
    示被害人之財物，其中分別竊得附表編號1至4所示被害人之
    財物得手（竊得物品之內容詳如附表編號1至4「竊得物品」
    欄所示），而於附表編號5所載時、地徒手將車號BZL-600號
    機車置物箱打開，於著手翻動搜尋置物箱內值得竊取之物品
    （內置有手提包、書本等物）之際，即為新月廣場保全人員
    當場發現，以致未能竊得任何財物，而行竊未遂。嗣經復興
    國中生活教育組組長、新月廣場保全人員報警後，警方始查
    知上情（查獲經過詳如附表「查獲經過」欄所載）。案經宜
    蘭縣政府警察局宜蘭分局報請臺灣宜蘭地方法院檢察署檢察
    官偵查起訴，嗣於本院準備程序進行中，被告先就被訴事實
    為有罪之陳述，經裁定進行簡式審判程序。
二、證據：
（一）被告戊○○於警詢、檢察官偵訊及本院審理時之自白。
（二）證人即復興國中生活教育組組長何湘明於警詢及檢察官偵
      訊時之證詞。
（三）證人即被害人庚○○、辰○○、乙○○、辛○○於警詢時
      之證詞。
（四）證人即被害人子○○、癸○○、寅○○、丑○○、丁○○
      、程聖閔於警詢時之證詞。
（五）證人即被害人甲○○、卯○○、己○○、丙○○於警詢時
      之證詞。
（六）證人即新月廣場保全人員申孝良於警詢及檢察官偵訊時之
      證詞。
（七）證人即被害人壬○○於警詢時之證詞。
（八）宜蘭縣政府警察局宜蘭分局民族派出所搜索扣押筆錄、扣
      押目錄表各一件。
（九）贓物認領保管單一件（被害人辛○○）。
（十）贓物認領保管單六件（被害人子○○、癸○○、寅○○、
      丑○○、丁○○、程聖閔）。
（十一）贓物認領保管單四件（被害人甲○○、卯○○、己○○
        、丙○○）。
（十二）查扣清單及贓物認領保管單各一件（被害人壬○○）。
（十三）復興國中刑案現場照片四張。
（十四）監視器翻拍照片九張。
（十五）新月廣場刑案照片四張。
（十六）臺灣高等法院被告前案紀錄表一件。
三、茲審酌被告之素行、智識程度；犯罪之動機、目的；各次行
    竊之手段及所得財物價值；前已有多次竊盜前科（其中亦有
    侵入校園內行竊、竊取汽機車內財物之犯罪手法），並已執
    行徒刑完畢（參見卷附之臺灣高等法院被告前案紀錄表、歷
    來之起訴及判決書類），猶不知悔改，且於案發當時年僅二
    十九歲（現為三十歲），為身強力壯之青年人，不思尋找正
    當工作以合法途徑謀取生活所需，反而冀圖不勞而獲，為一
    己私利，先後五次竊取他人財物（其中一次未遂），且更膽
    大妄為的四度侵入校園竊取學生置於教室內之財物，目無法
    紀，嚴重侵害他人財產權、校園安寧及社會治安，惡性重大
    ；犯後已坦承犯行，態度尚佳及各被害人所受損害程度等一
    切情狀，酌情分別量處如附表「宣告刑」欄所示之刑，並合
    併定其五罪之應執行刑為有期徒刑二年六月，以示警懲。
四、應適用之法條：
（一）刑事訴訟法第284條之1、第273條之1第1項，第299條第1
      項前段、第310條之2、第454條。
（二）刑法第320條第1項、第3項、第321條第1項第2款、第55條
      、第25條第2項、第47條第1項、第51條第5款，刑法施行
      法第1條之1。
五、本判決係依刑事訴訟法第310條之2、第454條製作，依法得
    僅記載當事人欄、主文、犯罪事實、證據名稱以及應適用之
    法條，其中犯罪事實、證據及應適用之法條，並得逕行引用
    檢察官起訴書所載。
六、如不服本件判決，得自收受送達之日起10日內，向本院提起
    上訴。
本案經檢察官劉憲英到庭執行職務。
中    華    民    國    99    年    6     月    29    日
                  刑事第二庭法  官  劉家祥
以上正本證明與原本無異。
如不服本判決應於收受本判決後10日內向本院提出上訴書狀，並
應敘述具體理由。若未敘述理由者，應於上訴期間屆滿後20日內
向本院補提理由書狀（均須按他造當事人之人數附繕本）。
                            書記官  葉書毓
中    華    民    國    99    年    6     月    29    日
附錄本案論罪科刑法條：
中華民國刑法第320條
意圖為自己或第三人不法之所有，而竊取他人之動產者，為竊盜
罪，處5年以下有期徒刑、拘役或5百元以下罰金。
意圖為自己或第三人不法之利益，而竊佔他人之不動產者，依前
項之規定處斷。
前二項之未遂犯罰之。
中華民國刑法第321條
犯竊盜罪而有左列情形之一者，處6月以上、5年以下有期徒刑：
一、於夜間侵入住宅或有人居住之建築物、船艦或隱匿其內而犯
    之者。
二、毀越門扇、牆垣或其他安全設備而犯之者。
三、攜帶兇器而犯之者。
四、結夥三人以上而犯之者。
五、乘火災、水災或其他災害之際而犯之者。
六、在車站或埠頭而犯之者。
前項之未遂犯罰之。
中華民國刑法第25條
已著手於犯罪行為之實行而不遂者，為未遂犯。
未遂犯之處罰，以有特別規定者為限，並得按既遂犯之刑減輕之
。
中華民國刑法第47條
受徒刑之執行完畢，或一部之執行而赦免後，五年以內故意再犯
有期徒刑以上之罪者，為累犯，加重本刑至二分之一。
第98條第2項關於因強制工作而免其刑之執行者，於受強制工作
處分之執行完畢或一部之執行而免除後，五年以內故意再犯有期
徒刑以上之罪者，以累犯論。
中華民國刑法施行法第1條之1
中華民國九十四年一月七日刑法修正施行後，刑法分則編所定罰
金之貨幣單位為新臺幣。
九十四年一月七日刑法修正時，刑法分則編未修正之條文定有罰
金者，自九十四年一月七日刑法修正施行後，就其所定數額提高
為三十倍。但七十二年六月二十六日至九十四年一月七日新增或
修正之條文，就其所定數額提高為三倍。
  附表
 ┌─┬───┬───┬───┬─────┬───┬─────┬────┬──┬──┐
 │編│被害人│時間  │地點  │方法      │竊得物│查獲經過  │所犯法條│罪名│宣告│
 │號│      │      │      │          │品    │          │        │    │刑  │
 ├─┼───┼───┼───┼─────┼───┼─────┼────┼──┼──┤
 │1 │復興國│民國98│宜蘭縣│趁教室無人│班費現│復興國中生│刑法第32│竊盜│有期│
 │  │中7年4│年9月2│宜蘭市│且大門未關│金新臺│活教育組組│0條第1項│罪，│徒刑│
 │  │班全體│2日下 │復興路│之機會，直│幣共27│長報警後，│        │累犯│柒月│
 │  │師生  │午2時 │二段77│接由大門進│40元。│警方調閱復│        │    │。  │
 │  │      │許    │號復興│入教室內徒│      │興國中監視│        │    │    │
 │  │      │      │國中10│手行竊，並│      │器錄影畫面│        │    │    │
 │  │      │      │4教室 │於行竊得手│      │而循線查獲│        │    │    │
 │  │      │      │      │後立即逃離│      │。        │        │    │    │
 │  │      │      │      │現場。    │      │          │        │    │    │
 ├─┼───┼───┼───┼─────┼───┼─────┼────┼──┼──┤
 │2 │復興國│民國98│宜蘭縣│趁教室無人│現金新│同上      │刑法第32│踰越│有期│
 │  │中8年2│年9月2│宜蘭市│之際，攀爬│臺幣共│          │1條第1項│安全│徒刑│
 │  │5班學 │3日上 │復興路│踰越教室之│440元 │          │第2款   │設備│拾月│
 │  │生林意│午9時 │二段77│安全設備窗│。    │          │        │竊盜│。  │
 │  │倢、羅│許    │號復興│戶而進入教│      │          │        │罪，│    │
 │  │玟茜、│      │國中22│室後，徒手│      │          │        │累犯│    │
 │  │乙○○│      │5教室 │行竊，並於│      │          │        │    │    │
 │  │、徐立│      │      │行竊得手後│      │          │        │    │    │
 │  │益    │      │      │立即逃離現│      │          │        │    │    │
 │  │      │      │      │場。      │      │          │        │    │    │
 ├─┼───┼───┼───┼─────┼───┼─────┼────┼──┼──┤
 │3 │復興國│民國98│宜蘭縣│趁教室無人│現金新│同上      │刑法第32│踰越│有期│
 │  │中8年2│年9月2│宜蘭市│之際，攀爬│臺幣共│          │1條第1項│安全│徒刑│
 │  │2班學 │3日下 │復興路│踰越教室之│1851元│          │第2款   │設備│拾月│
 │  │生黃彥│午2時 │二段77│安全設備窗│及健保│          │        │竊盜│。  │
 │  │翔、游│許    │號復興│戶而進入教│卡2張 │          │        │罪，│    │
 │  │婕筠、│      │國中22│室後，徒手│、悠遊│          │        │累犯│    │
 │  │寅○○│      │2教室 │行竊，並於│卡1張 │          │        │    │    │
 │  │、黃郁│      │      │行竊得手後│、I-CA│          │        │    │    │
 │  │淳、吳│      │      │立即逃離現│SH卡 1│          │        │    │    │
 │  │禹潼、│      │      │場。      │張、學│          │        │    │    │
 │  │程聖閔│      │      │          │生證 1│          │        │    │    │
 │  │      │      │      │          │張。  │          │        │    │    │
 │  │      │      │      │          │      │          │        │    │    │
 ├─┼───┼───┼───┼─────┼───┼─────┼────┼──┼──┤
 │4 │復興國│民國98│宜蘭縣│趁教室無人│現金新│戊○○行竊│刑法第32│踰越│有期│
 │  │中8年2│年9月2│宜蘭市│之際，攀爬│臺幣共│得手欲離開│1條第1項│安全│徒刑│
 │  │4班學 │4日下 │復興路│踰越教室之│1150元│學校之際，│第2款   │設備│拾月│
 │  │生王品│午2時 │二段77│安全設備窗│。    │為復興國中│        │竊盜│。  │
 │  │雯、賴│許    │號復興│戶而進入教│      │生活教育組│        │罪，│    │
 │  │宥溱、│      │國中22│室後，徒手│      │組長發現並│        │累犯│    │
 │  │己○○│      │4教室 │行竊得逞。│      │報警後，為│        │    │    │
 │  │、吳雨│      │      │          │      │警方當場查│        │    │    │
 │  │璇    │      │      │          │      │獲。      │        │    │    │
 ├─┼───┼───┼───┼─────┼───┼─────┼────┼──┼──┤
 │5 │壬○○│民國99│宜蘭縣│徒手將車號│無（未│戊○○於搜│刑法第32│竊盜│有期│
 │  │      │年4月7│宜蘭市│BZL-600 號│遂）。│尋財物之際│0條第1項│未遂│徒刑│
 │  │      │日晚間│民權路│機車置物箱│      │，即為新月│、第3項 │罪，│肆月│
 │  │      │6時許 │二段38│打開後，於│      │廣場保全人│        │累犯│。  │
 │  │      │      │巷2號 │著手翻動搜│      │員當場發現│        │    │    │
 │  │      │      │新月廣│尋置物箱內│      │並報警後，│        │    │    │
 │  │      │      │場地下│值得竊取之│      │為警方當場│        │    │    │
 │  │      │      │一樓機│物品（內置│      │查獲。    │        │    │    │
 │  │      │      │車停車│有手提包、│      │          │        │    │    │
 │  │      │      │場    │書本等物）│      │          │        │    │    │
 │  │      │      │      │之際，即為│      │          │        │    │    │
 │  │      │      │      │新月廣場保│      │          │        │    │    │
 │  │      │      │      │全人員當場│      │          │        │    │    │
 │  │      │      │      │發現並報警│      │          │        │    │    │
 │  │      │      │      │後，為警方│      │          │        │    │    │
 │  │      │      │      │當場逮捕，│      │          │        │    │    │
 │  │      │      │      │以致未能竊│      │          │        │    │    │
 │  │      │      │      │得任何財物│      │          │        │    │    │
 │  │      │      │      │，而行竊未│      │          │        │    │    │
 │  │      │      │      │遂。      │      │          │        │    │    │
 └─┴───┴───┴───┴─────┴───┴─────┴────┴──┴──┘

司法院資訊處製作；財團法人民間司法改革基金會備份。
